【裁判字號】    91,簡上,308
【裁判日期】    920303
【裁判案由】    傷害等
【裁判全文】
臺灣高雄地方法院刑事判決                        九十一年度簡上字第三八號
    上  訴  人  甲○○
    即  被  告
右列上訴人因家庭暴力之傷害等案件，不服本院高雄簡易庭九十一年度雄簡字第一一
八九號中華民國九十一年十一月十一日第一審判決（聲請簡易判決處刑案號九十一年
度調偵字第五四二號），提起上訴，本院判決如左：
    主  文
上訴駁回。
    事  實
一、甲○○與乙○○曾同居多年有事實上之夫妻關係，二人具有家庭暴力防治法第三
    條第二款所稱之家庭成員關係。甲○○於民國九十年十二月十七日凌晨四時許，
    在高雄市左營區自立新村三０九號乙○○住處內，因對乙○○求愛不成，竟基於
    普通傷害之犯意，徒手毆打乙○○，致乙○○受有右額部三Ｘ三公分、左額骨部
    二Ｘ二公分及左枕部二Ｘ二公分挫傷等傷害。詎甲○○仍不知悔改，復基於恐嚇
    之犯意，於九十一年四月八日（聲請書誤繕為九十年四月八日），在其高雄市○
    ○區○○街四巷三號十二樓之住處內，以己有之0000000000號行動電
    話撥打乙○○所有之0000000000號行動電話，並在語音信箱內以留言
    方式向乙○○恫稱：「你已經得罪我了，我會放一把火把你家燒掉，燒掉後跑路
    或坐牢七年，你是罪魁禍首，你唆使我去放火家火，圖人家財產」等語，以加害
    生命、財產之事，恐嚇乙○○，使乙○○聽到語音留言後心生畏懼，致生危害安
    全。
二、案經謬月玲訴由高雄市政府警察局左營分局報請臺灣高雄地方法院檢察署檢察官
    偵查後聲請簡易判決處刑。
    理  由
一、訊據上訴人即被告甲○○對於右揭事實均坦認不諱，核與告訴人謬月玲於警詢偵
    查及本院審理中指述情節相符，並有驗傷診斷證明書一紙及語音留言之錄音帶一
    卷附卷可憑，本案事證明確，被告犯行，均堪認定。
二、查告訴人乙○○與被告甲○○前曾同居多年有事實上夫妻關係，為其等陳明在卷
    ，二人屬家庭暴力防治法第三條第二款之家庭成員，核被告甲○○所為，係屬家
    庭暴力罪，惟因家庭暴力防治法對此部份並無特別刑罰之規定，仍論以刑法第二
    百七十七條第一項之傷害罪及同法第三百零五條之恐嚇危害安全罪。被告所犯上
    開傷害罪與恐嚇危害安全罪間，犯意各別，行為互殊，犯罪構成要件不同，應予
    分論併罰。
三、原審以被告罪證明確，因予適用刑法第二百七十七條第一項、第三百零五條、第
    四十一條第一項、第五十一條第五款，罰金罰鍰提高標準條例第一條前段、第二
    條之規定，並審酌被告僅因細故即毆打、恐嚇告訴人，犯罪動機及手段均可議，
    惟念及告訴人身體所受傷害非重等等一切情狀，量處傷害罪部分有期徒刑三月、
    恐嚇罪部分有期徒刑二月，併諭知易科罰金折算標準，並定其應執行刑有期徒刑
    四月，併諭知易科罰金折算標準，其認事用法均無不合，量刑亦屬適當。上訴意
    旨認原判決量刑過重並無理由，應予駁回。雖被告猶執陳已與告訴人達成和解，
    希望給予緩刑機會云云。然查告訴人因被告之傷害犯行而向本院聲請核發通常保
    護令，並經本院於九十一年五月八日裁定被告不得對告訴人實施身體或精神上不
    法侵害之行為後，被告猶一再對告訴人實施暴力行為，並經本院分別以九十一年
    度簡字第七九號、九十二年度簡字第三四五號判決分別判處拘役五十日及五十九
    日在案，有上開判決書二份在卷可憑，顯見被告一再漠視法令，毫無悔意，是本
    院認所宣告之刑，不宜給予緩刑，以示儆懲，併此敘明。
據上論結，應依刑事訴訟法第四百五十五條之一第一項、第三項、第三百六十八條，
判決如主文。
本案經檢察官何景東到庭執行職務。
中      華      民      國    九十二    年      三      月      三      日
                              臺灣高雄地方法院刑事第三庭
                                  審判長法官  黃仁松
                                        法官  楊宗翰
                                        法官  廖純卿
右正本證明與原本無異。
不得上訴。
                                      書記官  劉企萍
中      華      民      國    九十二    年      三      月      四      日
附錄：本判決論罪科刑法條：
刑法第二百七十七條第一項：
傷害人之身體或健康者，處三年以下有期徒刑、拘役或一千元以罰金。
刑法第三百零五條 ：
以加害生命、身體、自由、名譽、財產之事，恐嚇他人致生危害於安全者
，處二年以下有期徒刑、拘役或三百元以下罰金。


司法院資訊處製作；財團法人民間司法改革基金會備份。
